Juan Raúl Loaiza Arias, PhD

Tv. 59 #115a-25 Int. 16
(Bogotá, Colombia)
(+57) 305 3664809
(juan.loaiza@urosario.edu.co)
(www.juanrloaiza.me

Perfil profesional

Doctor en Filosofía de la Humboldt-Universität zu Berlin (Berlín, Alemania) y profesor de hora cátedra de la Universidad del Rosario (Bogotá, Colombia). Investigador especializado en filosofía analítica, filosofía de la psicología y filosofía de las emociones. Interesado en interdisciplinariedad, metodologías de investigación y ciencia de datos. Actualmente comenzando un proyecto de investigación sobre interpretación radical y relativismo cultural sobre conceptos emocionales.

Educación

10.2016 - 10.2020 Doctor en Filosofía

Berlin School of Mind and Brain & Institut für Philosophie

Humboldt-Universität zu Berlin (Berlín, Alemania)

Tesis: "Emotions as functional kinds: a meta-theoretical approach to constructing scientific theories of emotions."

Supervisores: Michael Pauen (HU Berlin), Jesse Prinz (CUNY), e Isabel Dziobek (HU Berlin)

Jurados: Michael Pauen (HU Berlin), Jesse Prinz (CUNY), y Henrik Walter (Charité)

Calificada Summa Cum Laude.

10.2014 - 08.2016 Master of Arts

Berlin School of Mind and Brain

Humboldt-Universität zu Berlin (Berlín, Alemania)

Título convalidado en Colombia (Resolución 008760 del 5 de Junio de 2020)

Tesis: "Defining emotions scientifically: Folk-psychology and natural kinds"

Supervisores: Jesse Prinz (CUNY) and Michael Pauen (HU Berlin)

Calificada con la máxima nota (1.0)

07.2009 - 03.2014 Filósofo

Escuela de Ciencias Humanas

Universidad del Rosario (Bogotá, Colombia)

Tesis: "La naturalización de las emociones: anotaciones a partir de Wittgenstein"

Supervisor: Carlos Alberto Cardona Suárez

Calificada con mención meritoria.

Publicaciones

- Loaiza, J. R. (2020). "Emotions as functional kinds: A meta-theoretical approach to constructing scientific theories of emotions.".

 Dissertation, Humboldt-Uinversität zu Berlin [Link]
- Loaiza, J. R. (2020). "Emotions and the problem of variability". Review of Philosophy and Psychology. [Link]
- Loaiza, J. R. (2019). "Accessibility and Phenomenality: Remarks on solving Molyneux's question empirically". *Humanitas Hodie*, 2(2). [Link]
- Loaiza, J. R. (2017). "Molyneux's question in Berkeley's Theory of Vision". THEORIA. Revista de Teoría, Historia y Fundamentos de la Ciencia, 32(2), 231-247. [Link]
- Eickers, G., Loaiza, J. R., and Prinz, J. (2017). "Embodiment, Context-Sensitivity, and Discrete Emotions: A Response to Moors". Psychological Inquiry, 28(1), 31–38. [Link]
- Cardona Suárez, C. A. and Loaiza, J. R. (2016). "¿Cómo construir cuerpos en el universo cartesiano? ". Anales del Seminario de Historia de la Filosofía, 33(2), 489-515. [Link]
- Loaiza, J. R., Montenegro, N., and Cardona Suárez, C. A. (2016). "El problema de Molyneux: problemas empíricos y conceptuales ". In Gómez Gutiérrez, O. L. and Racines Correa, J. I. (comps.), En los límites de la ciencia y la filosofía: debates actuales (pp. 105-126). Cali: Universidad del Valle. ISBN: 9789587652505
- Loaiza Arias, J. R. (2016). "La naturalización de las emociones: anotaciones a partir de Wittgenstein ". Ópera Prima. Bogotá: Universidad del Rosario. [Link]
- Loaiza, J. R. (2014). "La introspección en la psicología de William James: una mirada fenomenológica". Légein, (18), 59-72.

Áreas de especialización

- · Filosofía de las emociones
- Filosofía de la psicología y de la neurociencia
- · Filosofía analítica

Áreas de competencia

- Filosofía de la mente y de la ciencia cognitiva
- Logica
- · Filosofía moderna

Experiencia profesional

01.2020 - presente Profesor de hora cátedra

Escuela de Ciencias Humanas, Universidad del Rosario (Bogotá, Colombia)

Cursos:

- Argumentación (2020-II, 2021-I)
- Lógica ECH (2020-I, 2020-IS, 2020-II, 2021-I)
- Metodologías de Investigación (2020-I, 2020-II, 2021-I)

10.2017 - 02.2019 Docente de cátedra

Berlin School of Mind and Brain, Humboldt-Universität zu Berlin (Berlín, Alemania)

Cursos

- Tutorial: Philosophy of Mind (WiSe 17/18, WiSe 18/19)
- · Psychology of Emotions (SoSe 18)

01.2013 - 12.2016 Asistente de investigación

Escuela de Ciencias Humanas, Universidad del Rosario (Bogotá, Colombia) Proyecto de investigación: "La pirámide visual: evolución de un instrumento conceptual" Grupo de Investigación en Lógica, Epistemología, y Filosofía de la Ciencia (PHILOGICA)

Premios, financiación y becas

07.2020	Calificación	Summa	cum laude	a tesis de	doctorado.
---------	--------------	-------	-----------	------------	------------

Humboldt-Universität zu Berlin (Alemania)

10.2019 - 12.2019 Beca de transición a etapa postdoctoral

Berlin School of Mind and Brain, Humboldt-Universität zu Berlin (Alemania)

10.2016 - 09.2019 Beca para doctorantes para estancias cortas de investigación.

Deutscher Akademischer Austauschdienst (DAAD) (Bonn, Alemania)

10.2016 - 09.2019 Beca completa para doctorado

Berlin School of Mind and Brain, Humboldt-Universität zu Berlin (Alemania)

02.2015 Candidato al premio "Otto de Greiff" a los mejores trabajos de grado. Área: Ciencias sociales

Universidad del Rosario (Bogotá, Colombia)

08.2014 - 09.2016 Crédito-Beca DAAD-Colfuturo

Deutscher Akademischer Austauschdienst (DAAD) & COLFUTURO

02.2014 Mención meritoria al trabajo de grado (Pregrado)

Universidad del Rosario (Bogotá, Colombia)

11.2012 Incentivo al mérito académico por mejor promedio del programa en el semestre (Filosofía)

Universidad del Rosario (Bogotá, Colombia)

05.2011 Incentivo al mérito académico por mejor promedio del programa en el semestre (Filosofía)

Universidad del Rosario (Bogotá, Colombia)

07.2009 - 03.2014 Beca Excelencia Académica - 100%.

Universidad del Rosario (Bogotá, Colombia)

Charlas y presentaciones en eventos académicos

12.2020 What does universality of emotional expression tell us about emotion?

"The Science(s) of the Face" Webinar Series. FACETS - Face Aesthetics in Contemporary E-Technological Societies (Università degli Studi di Torino) (Online)

09.2020 Sesgo implícito, externalismo y segunda persona

Cátedra Interuniversitaria de Filosofía. Corporación Universitaria Minuto de Dios, Universidad Agustiniana, Universidad del Rosario, Universidad de la Sabana, Universidad San Buenaventura, Universidad El Bosque (Bogotá, Colombia)

02.2020 Sesgo implícito y segunda persona

Simposio: Intersubjetividad y Segunda Persona. Pontificia Universidad Javeriana (Bogotá, Colombia)

06.2019 Emotions and the problem of variability

European Philosophical Society for the Study of the Emotions (EPSSE). Università di Pisa (Pisa, Italia)

05.2019 Non-human animal emotions and emotion kinds

Workshop: Emotions and the arts. Sociedad Argentina de Análisis Filosófico (SADAF) (Buenos Aires, Argentina)

11.2018 The role of folk-psychology in the emotion kinds debate

Emotions and Emotion Concepts Conference. Universität Bern (Berna, Suiza)

11.2018 Can functionalism save emotions from elimination?

IX Congreso de la Sociedad Española de Lógica, Metodología y Filosofía de la Ciencia. Sociedad Española de Lógica, Metodología y Filosofía de la Ciencia Universidad Nacional de Educación a Distancia (UNED) (Madrid, España)

10.2018 ¿Qué puede decir la ciencia sobre las emociones? Entre el naturalismo y el construccionismo.

Seminario de Filosofía de la Mente y Ciencia Cognitiva. Semillero de Investigación en Filosofía de la Mente y Ciencia Cognitiva Pontificia Universidad Javeriana (Cali, Colombia)

05.2018 Non-human animal emotions and emotion kinds

V Congreso de la Asociación Latinoamericana de Filosofía Analítica & V Congreso Colombiano de Lógica, Epistemología y Filosofía de la Ciencia. Asociación Latinoamericana de Filosofía Analítica (ALFAn) & Grupo de Investigación en Lógica, Epistemología, y Filosofía de la Ciencia (PHILOGICA) Universidad del Rosario & Universidad de Los Andes (Bogotá, Colombia)

10.2017 Explication, elimination, and modelling: what to do with folk concepts?

Analysis and explication – traditional and contemporary approaches (Workshop). Heinrich-Heine Universität Düsseldorf (Düsseldorf, Alemania)

08.2017 Backtracking natural kinds

9th European Congress of Analytic Philosophy . European Society for Analytic Philosophy - Ludwig-Maximilians-Universität München (Múnich, Alemania)

08.2017 Emotions are not dead (Poster)

European Society for Philosophy and Psychology Conference. European Society for Philosophy and Psychology (ESPP) University of Hertfordshire (Hatfield, Inglaterra)

04.2017 Bridging the gap between philosophy and science (Workshop)

IX Cracow Cognitive Science Conference. Jagiellonian University (Cracovia, Polonia)

02.2016 Analogías entre la gramática del color y la gramática de las emociones.

IV Congreso Colombiano de Lógica, Epistemología, y Filosofía de la Ciencia.. Grupo de Investigación en Lógica, Epistemología, y Filosofía de la Ciencia (PHILOGICA) Universidad del Rosario & Universidad de Los Andes (Bogotá, Colombia)

03.2015 Blurring the lines between the natural sciences and the humanities: a case study on the research on emotions.

DAAD Stipendiatentreffen (Geistes- und Kulturwissenschaften). . Deutscher Akademischer Austauschdienst (Jena, Alemania)

09.2014 Una lectura del hombre de Molyneux en el Ensayo de una Nueva Teoría de la Visión de Berkeley (con Nicolás Montenegro).

IX Encuentro de Filosofía e Historia de la Ciencia del Cono Sur. . Asociación de Filosofía e Historia de la Ciencia del Cono Sur (Córdoba, Argentina)

07.2014 La naturalización de las emociones: dos confusiones gramaticales.

V Congreso Colombiano de Filosofía. . Sociedad Colombiana de Filosofía - Universidad de Antioquia (Medellín, Colombia)

02.2014 Descartes, James, y Prinz: reconstrucción racional de la naturalización de las emociones.

III Congreso Colombiano de Lógica, Epistemología, y Filosofía de la Ciencia. . Grupo de Investigación en Lógica, Epistemología, y Filosofía de la Ciencia (PHILOGICA) Universidad del Rosario and Universidad de Los Andes (Bogotá, Colombia)

11.2013 De la fisiología a las expresiones: anotaciones desde Wittgenstein sobre la atribución de emociones.

III Jornada de Filosofía.. Universidad El Bosque (Bogotá, Colombia)

09.2013 La introspección en la psicología de William James: una lectura fenomenológica.

I Congreso Colombiano de Estudiantes de Filosofía.. Universidad del Valle (Cali, Colombia)

02.2012 Collingwood y Wittgenstein: examen a los límites del conocimiento.

II Congreso Colombiano de Lógica, Epistemología, y Filosofía de la Ciencia.. Grupo de Investigación en Lógica, Epistemología, y Filosofía de la Ciencia (PHILOGICA) Universidad del Rosario and Universidad de Los Andes (Bogotá, Colombia)

Tesis y proyectos académicos dirigidos

07.2019 - 03.2020 How can an embodied theory of emotions explain the underlying mechanisms of Heart Rate Variability Biofeedback in the regulation of emotions?

Tesis de maestría. Estudiante: Mario Suárez

Berlin School of Mind and Brain. Humboldt-Universität zu Berlin (Alemania)

08.2018 - 11.2018 What can computational models in psychiatry explain?

Proyecto de investigación independiente (Maestría). Estudiante: Laura Weidinger Berlin School of Mind and Brain, Humboldt-Universität zu Berlin (Alemania)

04.2018 - 08.2018 Against the claim of in-principle possiblity of moral enhancement via emotion modulation

Proyecto de investigación independiente (Maestría). Estudiante: Bojana Grujičić Berlin School of Mind and Brain, Humboldt-Universität zu Berlin (Alemania)

Otras actividades académicas

08.2020 - 12.2020 Co-organizador

Cátedra Interuniversitaria de Filosofía – Corporación Universitaria Minuto de Dios, Universidad Agustiniana, Univeridad del Rosario, Universidad de la Sabana, Universidad San Buenaventura, Universidad El Bosque

04.2019 - 05.2019 Investigador visitante

Instituto de Investigaciones Filosóficas - Sociedad Argentina de Análisis Filosófico (IIF-SADAF)

05.2018 - 12.2019 Miembro cofundador

Minorities and Philosophy (MAP) Berlin Chapter

04.2017 - 12.2018 Asistente editorial y administrador de tecnologías

Journal of Philosophy of Emotion

04.2015 - presente Miembro Investigador

Grupo de Investigación en Lógica, Epistemología y Filosofía de la Ciencia (PHILOGICA)

Cursos de corta duración y talleres

08.2020 Applied Machine Learning in Python

University of Michigan on Coursera

08.2020 Applied Plotting, Charting & Data Representation in Python

University of Michigan on Coursera

08.2020 Introduction to Data Science in Python

University of Michigan on Coursera

06.2019 Publishing in the Humanities and the Social Sciences

Humboldt Graduate School, Humboldt-Universität zu Berlin

06.2019 Grant Proposal Writing

Humboldt Graduate School, Humboldt-Universität zu Berlin

06.2018 Academic Writing

Humboldt Graduate School, Humboldt-Universität zu Berlin

02.2017 Scientific Presentation

Humboldt Graduate School, Humboldt-Universität zu Berlin

Idiomas

- Español (nativo)
- Inglés (avanzado; TOEFL iBT: 115)
- Alemán (intermedio, B2)
- Catalán (básico, A2)

Revisor par en revistas académicas

- Emotion Review (Q1, IF: 3.31)
- Daimon (Q2, IF: 0.06)
- Estudios de Filosofía
- Frontiers in Psychology (Q1, IF: 2.39)

Habilidades técnicas

- Programación y ciencia de datos con Python (intermedio)
- Lenguajes de programación R y Javascript (básico)
- Implementación de Open Journal Systems (OJS)
- Tipografía y diseño: HTML, CSS, LaTeX